---
title: "Introducción a R"
author: "Anderson Sánchez"
format: html
editor: visual
---

# Operaciones básicas

Las operacioes de matemáticas, lógica y de asignación.

$$
\hat{x} = \frac{\Sigma_{i=1}^{n}{x_i}}{n}
$$

# Vectores

```{r Vector}
x = c(1:100)
xi = sum(x)/length(x)
xi
```

## Vectores con datos ausentes

```{r Vector_datos_ausente}
xv = c(1:10, NaN, 10:-20, NaN, 27)
xv
xi = sum(xv, na.rm = TRUE)/length(xv)
xi
```

-   a.rm es para que remueva los datos ausentes

-   Cuando se coloca " na.rm = True" entonces se quitan los datos ausentes en el cáculo

## Manipulación de Datos

-   Para la manipulación de datos se ocupará la librería `tidyverse`

```{r tidy}
 library(tidyverse); library(ggplot2)
data("diamonds")
plot(pressure)
df = diamonds %>% ggplot(aes(x= depth, y= pric, color=cut)) + 
  geom_point(size=0.2) + facet_wrap(cut ~.)
df
```

-   el echo= True elimina el bloque de codigo
-   %\>% concatenador
-   aes... es como crear un documendo en blanco que van a tener los ejes x e y
